【裁判字號】    99,易,637
【裁判日期】    990430
【裁判案由】    傷害
【裁判全文】
臺灣板橋地方法院刑事判決               99年度易字第637號
公  訴  人  臺灣板橋地方法院檢察署檢察官
被      告  甲○○
上列被告因傷害案件，經檢察官提起公訴（98年度偵字第32182
號），本院判決如下：
    主  文
本件公訴不受理。
    理  由
一、公訴意旨略以：被告甲○○與告訴人乙○○素有生意往來，
    二人於民國98年5 月18日17時許，在臺北縣三重市○○路○
    段210 號大華紗線有限公司內，因加工產品品質及費用互有
    歧見而生爭執。詎被告基於傷害犯意，連續揮拳毆打告訴人
    ，並以雙手勒住其頸部，致告訴人受有左頸部瘀傷之傷害。
    因認被告涉有刑法第277 條第1 項之傷害罪嫌等語。
二、按「曾為不起訴處分、撤回起訴或緩起訴期滿未經撤銷，而
    違背第二百六十條之規定再行起訴者，應諭知不受理之判決
    」，刑事訴訟法第303 條第4 款定有明文，且依同法第307
    條規定，不受理判決得不經言詞辯論為之。
三、經查：
  (一)被告所涉前揭相同之傷害罪嫌，業經臺灣板橋地方法院檢察
    署檢察官於98年10月29日以98年度偵字第16235 號不起訴處
    分，再經臺灣高等法院檢察署檢察長於98年12月22日以98年
    度上聲議字第7944號為駁回再議之處分確定在案，此有上開
    不起訴處分書、駁回再議處分書各1 份在卷可稽，並經本院
    依職權調閱上開偵查案卷查核屬實。嗣檢察官於上開案件不
    起訴處分確定後，復提起本件之公訴，而於99年3 月10日繫
    屬於本院審理。然檢察官於起訴書內並未敘明有何符合刑事
    訴訟法第260 條所規定得再行起訴之具體事證，顯見檢察官
    應係漏未查悉本件傷害案件早經不起訴處分確定在案之事實
    ，是以本件再行起訴當係違背刑事訴訟法第260 條之規定甚
    明。
  (二)按刑事訴訟法第260 條第1 款所謂發見新事實或新證據者，
    係指於不起訴處分前未經發現至其後始行發現者而言，若不
    起訴處分前，已經提出之證據，經檢察官調查斟酌者，即非
    該條款所謂發見之新證據，不得據以再行起訴（參見最高法
    院57年台上字第1256號判例意旨）。是同一證人倘經檢察官
    調查斟酌後，已對被告為不起訴處分，自不得復就該證人於
    不起訴處分後所另為之新陳述或與先前陳述不一之陳述，指
    為係屬刑事訴訟法第260 條第1 款所稱之「新證據」。否則
    同一證人或因記憶力不佳，或因時間日久而記憶漸失，或因
    身體健康、心理健康等因素而影響記憶，或因原有關係改變
    ，或受有外力污染等種種情形，而致其陳述不一時，即謂有
    新證據而重行起訴，勢將影響不起訴效力之安定性而有害於
    被告權益及程序正義，故同一證人於不起訴處分後所另為之
    陳述，自不得認係新證據（參見臺灣高等法院高雄分院95年
    度上更一字第116 號判決意旨；相同旨趣，亦可參照最高法
    院95年度台上字第1657號判決）。查本件檢察官所提出之證
    據均與前揭不起訴乙案中所羅列之證據相同，足見本件所有
    證據於檢察官不起訴處分前均已提出，且經檢察官調查斟酌
    無疑，本件自不得再行起訴。至檢察官固於98年10月30日再
    度偵訊證人李怡禎、李柏偉、羅秀蘭，而獲得該三證人所稱
    「告訴人於案發當日進到前揭公司內時，其身體並無受傷、
    瘀傷等異狀」乙節之新陳述，然此仍不得認屬刑事訴訟法第
    260 條所規定之新證據，蓋該三證人早於98年7 月13日、9
    月29日先後經檢察官偵訊調查後，斟酌其等之證言並綜合本
    件所有相關證據，而為不起訴處分在案。揆諸首揭判例意旨
    及說明，自不得謂此部分之陳述係屬新證據，故檢察官縱以
    此為由再行起訴，仍係違反刑事訴訟法第260 條之規定，其
    理應屬灼然。
四、綜上所述，本件傷害案件既曾經檢察官不起訴處分確定在案
    ，檢察官復違反刑事訴訟法第260 條規定再行起訴，依首揭
    法律規定，爰不經言詞辯論，逕為諭知本件公訴不受理之判
    決。
據上論斷，應依刑事訴訟法第303 條第4 款、第307 條，判決如
主文。
中    華    民    國    99    年    4     月    30    日
                  刑事第二十一庭  法  官  陳信旗
以上正本證明與原本無異。
如不服本判決，應於收受判決後10日內向本院提出上訴書狀，並
應敘述具體理由。其未敘述上訴理由者，應於上訴期間屆滿後20
日內向本院補提理由書（均須按他造當事人之人數附繕本），「
切勿逕送上級法院」。
                                  書記官  陳金鳳
中    華    民    國    99    年    5     月     5    日

司法院資訊處製作；財團法人民間司法改革基金會備份。
